# **CARLOS JIMÉNEZ**

# DATOS PERSONALES

carlosmjimenezg@gmail.com, +58 424-8786695

Sitio web: h4ruuuru-portafolio.vercel.app

LinkedIn: linkedin.com/in/carlos-jiménez-garcía

### **PERFIL**

Desarrollador Fullstack con experiencia en TypeScript, React.js, Next.js, Python y Node.js. Especializado en el desarrollo de interfaces dinámicas, integración eficiente de APIs y optimización del rendimiento web. Comprometido con la mejora continua, el aprendizaje constante y la aplicación de buenas prácticas de desarrollo

# FORMACIÓN

Licenciatura en Informática

2021 - presente

UNIVERSIDAD DE ORIENTE

## **EXPERIENCIA**

#### DESARROLLO FRONTEND (WORDPRESS)

abr 2023 - oct 2023

Agencia de Marketing Digital, EasyCreative

- Modificaciones a los sitios webs existentes
- Desarrollo de sitios webs
- Mantenimiento de la página web

#### DESARROLLADOR FRONTEND

nov 2024 - nov 2024

Sumerly

- Desarrollo de componentes dinamicos con React y Tailwind
- Implementación de APIs RESTful
- Manejo de Prisma para facilitar la interacción eficiente con bases de datos.

#### DESARROLLADOR FULLSTACK

sep 2024 - presente

VOS (Virtual Office System)

- Desarrollo y manteniemiento de aplicaciones web responsivas utilizando Typescript y NextJS
- Integración eficiente de APIs RESTful, diseñando arquitecturas escalables que mejoraron la eficiencia en la comunicación entre frontend y backend.
- Gestión de bases de datos relacionales con MySQL y Prisma (ORM), asegurando consultas optimizadas, seguridad de datos y migraciones fluidas.

# TypeScript React.js Next.js NodeJS

APIs RESTful Prisma

Tailwind

MySQL Python

# IDIOMAS

WordPress

ESPAÑOL INGLÉS